臺灣高雄地方法院刑事判決　　　　　 100年度審易字第2001號
公　訴　人　臺灣高雄地方法院檢察署檢察官
被　　　告　陳坤源
　　　　　　簡玉琳
　　　　　　林士榮
上列被告因傷害等案件，經檢察官提起公訴（100 年度偵字第
2185 號 ），本院判決如下：
    主  文
本件公訴不受理。
    理  由
一、公訴意旨如附件起訴書所載。
二、按告訴乃論之罪，告訴人於第一審辯論終結前，得撤回其告
    訴；又告訴經撤回者，法院應諭知不受理之判決，刑事訴訟
    法第238 條第1 項及第303 條第3 款定有明文。
三、本件被告陳坤源、林士榮因傷害案件，被告簡玉琳因毀損案
    件，經檢察官提起公訴，認被告陳坤源、林士榮係犯刑法第
    277 條第1 項之傷害罪，認被告簡玉琳係犯刑法第354 條毀
    損罪。依同法第287 條前段、第357 條之規定，須告訴乃論
    。茲據告訴人即被告陳坤源、林士榮於民國100 年7 月4 日
    具狀撤回其告訴，有撤回告訴狀3 紙在卷可稽，揆諸前開說
    明，爰不經言詞辯論，逕為諭知不受理之判決。
據上論斷，應依刑事訴訟法第303 條第3 款、第307 條，判決如
主文。
中    華    民    國   100    年    7     月    13    日
                  刑事第十庭     法  官 顏銀秋
以上正本證明與原本無異。
如不服本判決應於收受送達後10日內向本院提出上訴書狀，並應
敘述具體理由；如未敘述上訴理由者，應於上訴期間屆滿後20日
內向本院補提理由書（均須按他造當事人之人數附繕本）「切勿
逕送上級法院」。
中    華    民    國   100    年    7     月    13    日
                                 書記官 林豐富
附件：100 年度偵字第2185號起訴書
臺灣高雄地方法院檢察署檢察官起訴書
                                     100年度偵字第2185號
    被      告  陳坤源  男  36歲（民國○○年○月○○日生）
                        住高雄市○○區○○里○○路843巷6
                          號
                        國民身分證統一編號：Ｚ000000000號
                簡玉琳  女  34歲（民國○○年○○月○○日生）
                        住高雄市○○區○○里○○路133之2
                          號
                        國民身分證統一編號：Ｚ000000000號
                林士榮  男  41歲（民國○○年○○月○日生）
                        住屏東縣新園鄉新東村中厝巷47之1
                          號
                        國民身分證統一編號：Ｚ000000000號
上列被告因傷害等案件，業經偵查終結，認應提起公訴，茲將犯
罪事實及證據並所犯法條分敘如下：
        犯罪事實
一、陳坤源（涉犯傷害簡玉琳、剝奪林士榮行動自由罪嫌均另為
    不起訴處分）與簡玉琳原係男女朋友，分手後雙方因故有隙
    ；林士榮則係簡玉琳友人。緣陳坤源於民國99年11月20日上
    午6時許，在其位於高雄縣大寮鄉（現改制為高雄市大寮區
    ○○○路774號旁之攤位販售早餐時，因細故與前來購買餐
    點之林士榮口角，簡玉琳遂利用雙方爭執之際，基於毀損之
    犯意，趁隙將置於該攤位旁桌上、由被告所有之食材徒手翻
    落地面，致令不堪使用。陳坤源得悉後，旋出言質問簡玉琳
    ，繼而出手拉扯其頭髮，林士榮見狀乃趨前阻止，詎林士榮
    竟基於傷害他人身體之犯意，徒手與陳坤源拉扯爭執，致陳
    坤源受有右肘擦挫傷15*4公分、左前臂3*0.5公分、左手擦
    挫傷1*1公分之傷害，未幾，林士榮因體力不支欲行離去，
    陳坤源竟萌傷害他人身體之犯意，先持繩索將林士榮綑縛於
    該攤位旁之電線桿，再持鞋子毆打林士榮臉部，致林士榮受
    有右臉擦傷（2*0.3）公分、下唇內側（1*0.3）公分、前頸
    部擦傷（2* 0.3）公分之傷害。
二、案經陳坤源、林士榮訴由高雄市政府警察局林園分局移送偵
    辦。
        證據並所犯法條
一、證據清單及待證事實
┌───┬─────────┬────────────┐
│編 號 │  證  據  名  稱  │  待  證  事  實        │
├───┼─────────┼────────────┤
│  1   │被告陳坤源於警詢中│坦承全部犯罪事實。      │
│      │之供述            │                        │
│      ├─────────┼────────────┤
│      │被告陳坤源於偵查中│坦承與林士榮發生爭執並拉│
│      │之供述            │扯等情不諱，然矢口否認有│
│      │                  │毆打林士榮之事實。經查：│
│      │                  │陳坤源警詢所為之陳述距案│
│      │                  │發時點較近，記憶力應屬清│
│      │                  │晰，陳述應較趨於真實，且│
│      │                  │亦與與林士榮指述情節與診│
│      │                  │斷證明書所載傷勢符節，足│
│      │                  │徵陳坤源所辯應係避就之詞│
│      │                  │，不足採信。            │
├───┼─────────┼────────────┤
│  2   │被告林士榮於警詢及│坦承全部犯罪事實。      │
│      │偵查中之供述      │                        │
├───┼─────────┼────────────┤
│  3   │被告簡玉琳於警詢及│坦承於上開時、地碰撞桌子│
│      │偵查中之供述      │並將桌子翻倒等節不諱，然│
│      │                  │矢口否認有何毀損犯行。惟│
│      │                  │查：簡玉琳翻倒桌子後，其│
│      │                  │上食材散落地面等情，業據│
│      │                  │證人陳玉芬結證綦詳，核與│
│      │                  │卷附照片相符，是被告前揭│
│      │                  │所辯，顯係臨訟飾卸之詞，│
│      │                  │洵無足採。              │
├───┼─────────┼────────────┤
│  4   │證人陳玉芬於警詢中│簡玉琳翻倒桌子後，其上食│
│      │之指述及偵查中之具│材散落地面之事實。      │
│      │結證述            │                        │
│      ├─────────┤                        │
│      │照片10幀          │                        │
├───┼─────────┼────────────┤
│  5   │大東醫院、瑞生醫院│陳坤源、林士榮受有如犯罪│
│      │診斷證明書各1紙   │事實欄所述傷害之事實    │
└───┴─────────┴────────────┘
二、核被告陳坤源、林士榮所為，均係犯刑法第277條第1項之傷
    害罪嫌；被告簡玉琳所為，則係犯同法第354條毀損罪嫌。
三、依刑事訴訟法第251條第1項提起公訴。
    此  致
臺灣高雄地方法院
中    華    民    國   100    年    5     月    19    日
                              檢  察  官   粟威穆
上正本證明與原本無異
中    華    民    國   100    年    5     月    27    日
                              書  記  官   陳韋伶